【裁判字號】    97,交聲,57
【裁判日期】    970307
【裁判案由】    聲明異議
【裁判全文】
臺灣臺中地方法院交通事件裁定          97年度交聲字第57號
原處分機關  交通部公路總局臺中區監理所豐原監理站
異  議  人  甲○○
即受處分人
上列受處分人因違反道路交通管理處罰條例案件，對於交通部公
路總局臺中區監理所豐原監理站民國96年12月21日所為之處分（
豐監稽違字第裁63-Z8B003694號裁決書），聲明異議，本院裁定
如下：
    主  文
原處分撤銷。
甲○○汽車行駛於高速公路，不遵使用限制、禁止、行車管制及
管理事項之管制規則，而有行車速度超過規定之最高速限行為，
處罰鍰新台幣仟元，並記違規點數壹點。
    理  由
一、原處分機關交通部公路總局臺中區監理所豐原監理站係以：
    異議人即受處分人甲○○（下稱受處分人）於民國九十六年
    十二月二日晚間七時四十六分，駕駛車號OB-0318號自用小
    客車，在國道三號公路北上三二五點八公里處，因「行速一
    二四公里/時，限速一百十公里/時，超速十四公里/時，（
    雷測距二一八點九公尺）」之違規事實，經內政部國道公路
    警察隊第八警察隊白河分隊警員以違反道路交通管理處罰條
    例第三十三條第一項第一款規定當場攔停，掣發公警局交字
    第Z8B003694號舉發違反道路交通管理事件通知單，受處分
    人於九十六年十二月三日提出申訴，經向內政部警政署國道
    公路警察隊第八警察隊查明違規屬實，而經原處分機關於九
    十六年十二月二十一日，依道路交通管理處罰條例第三十三
    條第一項第一款規定，以豐監稽違字第裁63-Z8B003694號裁
    決書，裁處罰鍰新台幣（下同）三千元整，於法並無不合。
二、受處分人異議理由則以：本件受處分人於上開時間行經該處
    並未超速，且該時段其所駕駛之汽車係行駛內側第二部，後
    方跟隨有數部車，右方中間車道於其汽車右前、右齊、右後
    均有車輛行駛，當時內、中、外三線車道約莫十數輛，其汽
    車並無適當間距可供超車使用，且係排於第二部車，何以其
    汽車速率高於前方車輛，受處分人停車受檢，向舉發員警據
    理陳述，未受理睬，為此聲明異議，請求撤銷原處分。
三、按「汽車行駛於高速公路、快速公路或設站管制之道路，不
    遵使用限制、禁止、行車管制及管理事項之管制規則而有下
    列行為者，處汽車駕駛人三千元以上六千元以下罰鍰：一行
    車速度超過規定之最高速限或低於規定之最低速限」，道路
    交通管理處罰條例第三十三條第一項第一款定有明文。又「
    汽車駕駛人有下列各款所列條款之一者，除依原條款處罰鍰
    外，並予記點：一有第三十三條第一項情形者，記違規點數
    一點」，亦為同條例第六十三條第一項第一款所明定。
四、經查：
  (一)受處分人於上開時地，駕駛車號OB-0318號自用小客車，有
    「超速十四公里」之違規事實，有原舉發機關之舉發違反道
    路交通管理事件通知單在卷可稽。
  (二)受處分人雖以前詞置辯，惟依卷附內政部警政署國道公路警
    察局第八警察隊九十六年十二月十三日公警八交字第096087
    2000號書函所載：「本隊配發之雷射測速槍，係國外進口之
    最先進測速科技器材，多數國家採用供警察測速使用，符合
    國際檢驗規定，並經我國經濟部標準檢驗局檢定合格後，核
    發雷射測速儀檢定合格證書一紙，可確信其準確度，執勤人
    員以雷射測速槍上方視窗內紅外線點瞄準被測車輛，經鎖定
    後，槍內螢幕即顯示其124（速度、單位：公里/小時）與
    218. 9（距離、單位：公尺），不受他車影響（雖有他車前
    後行駛或併行亦同），配合目視查看車道中車輛動態（清楚
    辨識），確認該鎖定車輛超速無誤後，始予以攔車稽查，駕
    駛人可當場檢視雷射槍行速顯示器所標示之數據佐證」等語
    ，足見本件警方係以精準之科學儀器測速舉發，應無混淆誤
    判之可能，且警察機關及所屬人員為維持交通秩序，依法執
    行職務，立場應是客觀公正，其與大量之不特定用路人素不
    相識，亦無仇怨，當無惡意誣陷受處分人違規超速之理。
五、綜上所述，本件並無任何證據足資證明執勤警員有捏造事實
    、違法取締之情事，則執勤警員本其維護交通秩序、安全職
    責，並以科學儀器所為之當場舉發，自應受到合法、正確之
    推定。而受處分人復無法提出任何對其有利之證據供本院參
    酌，其否認違規之情，自不足採。是受處分人確有行駛高速
    公路，行車速度超過規定之最高速限違規事實，堪以認定。
    原處分機關依道路交通管理處罰條例第三十三條第一項第一
    款之規定裁處受處分人罰鍰三千元，固非無見，惟依道路交
    通管理處罰條例第六十三條第一項第一款規定，應並記違規
    點數一點，原處分機關就此未併予裁處，難認允洽。本件受
    處分人聲明異議雖無理由，惟原處分既有不當，自應由本院
    加以撤銷，以受處分人違反道路交通管理處罰條例第三十三
    條第一項第一款規定，裁處罰鍰三千元，並依同條例第六十
    三條第一項第一款規定，記違規點數一點，以資適法。
六、據上論斷，應依道路交通管理處罰條例第八十七條第二項，
    道路交通案件處理辦法第二十條前段，裁定如主文。
中    華    民    國    97    年    3     月    7     日
                        交通庭  法  官  羅智文
上正本證明與原本無異。
如不服本裁定應於送達後五日內向本院提出抗告狀
                                書記官  廖春玉
中    華    民    國    97    年    3     月    7     日


司法院資訊處製作；財團法人民間司法改革基金會備份。
